臺灣臺北地方法院刑事判決　　　　　　　94年度訴字第1722號
　　公　訴　人　臺灣臺北地方法院檢察署檢察官
　　被　　　告　乙○○
　　　　　　　　　　　　（另案於臺灣臺北分監執行中）
上列被告因偽造文書案件，經檢察官提起公訴（九十四年度偵字
第二二０六一號），嗣因被告就被訴事實為有罪之陳述，經本院
告知簡式審判程序意旨，並聽取公訴人及被告之意見後，本院合
議庭裁定由受命法官獨任依簡式審判程序審理，茲判決如下：
    主    文
乙○○行使偽造私文書，足以生損害於公眾及他人，處有期徒刑
月，如易科罰金，以佰元折算壹日。偽造之「甲○○」署押
枚均沒收。
    犯罪事實
一、乙○○於九十四年六月十二日下午十三時三十三分許行經國
    道高速公路三號安坑出口時，因違規未保持適當之安全距離
    ，且未攜帶駕照，經員警攔檢，由於其另犯臺灣板橋地方法
    院九十三年度交簡字第六四九號公共危險案件，經該院判處
    有期徒刑四月確定，未到案執行而遭通緝中，為免遭緝獲，
    竟基於行使偽造私文書之犯意，在內政部警政署國道公路警
    察局舉發交通違規通知單（含通知聯、移送聯、存根聯，下
    稱舉發通知單）上偽簽「甲○○」署押一式三聯（共三枚）
    ，偽造以甲○○名義收受該通知單之私文書，而偽造該等私
    文書後，持以交付員警收執存卷而行使之，足以生損害於甲
    ○○及警察機關對違反道路交通管理處罰條例案件舉發之正
    確性。嗣經甲○○對前開舉發通知單向臺北市交通事件裁決
    所聲明異議，經該所函請國道公路警察局調查後始知上情。
二、案經國道公路警察局移送臺灣臺北地方法院檢察署檢察官偵
    查起訴。
    理    由
壹、程序方面：
    按本件被告乙○○所犯係死刑、無期徒刑、最輕本刑為三年
    以上有期徒刑以外之罪，其於準備程序就前揭被訴事實為有
    罪之陳述，經本院告知簡式審判程序之旨，並聽取其與公訴
    人之意見後，本院認無不得或不宜改依簡式審判程序進行之
    處，爰依刑事訴訟法第二百七十三條之一第一項、第二百八
    十四條之一，裁定本件由受命法官獨任進行簡式審判程序，
    合先敘明。
貳、實體方面：
一、證據之認定：
    上揭犯罪事實一之部分，業據證人甲○○、宋隆松證述明確
    （偵查卷第二十九頁至第三十四頁，並有舉發通知單一式三
    聯（偵查卷第八頁至第九頁參照）在卷可證，且被告於警詢
    及本院九十四年十二月十六日審理時對於上開犯罪事實亦供
    承不諱（偵查卷第十四頁至第十七頁調查筆錄、本院當日審
    判筆錄參照），是依上開補強證據皆足資擔保被告於本院審
    理中所為之上開任意性自白具有相當程度之真實性，而得使
    本院確信被告前述自白之犯罪事實確屬真實，從而依刑事訴
    訟法第一百五十六條第一項「被告之自白，非出於強暴、脅
    迫、利誘、詐欺、疲勞訊問、違法羈押或其他不正之方法，
    且與事實相符者，得為證據。」及第二項「被告或共犯之自
    白，不得作為有罪判決之唯一證據，仍應調查其他必要之證
    據，以察其是否與事實相符。」規定，本件事證明確，被告
    之犯行堪以認定。
二、論罪科刑之法律適用：
  (一)按交通違規之行為人於交通警員填發之違反道路交通管理事
    件舉發通知單移送聯上之「收受通知聯者簽章」欄，偽簽他
    人姓名，因從形式上觀察，即得以明瞭行為人係以偽簽他人
    姓名表彰其以他人之名義收受該通知單之證明，而具有前述
    得以表彰該收受證明係由行為人所制作之名義性存在，故行
    為人在該欄位偽簽他人姓名，自係該當於刑法第二百十條偽
    造私文書罪之構成要件（最高法院八十三年度台上字第六六
    三一號判例意旨參照）。且被告於舉發通知單上偽造「甲○
    ○」之簽名，已使甲○○有受行政罰鍰之危險，足以生損害
    於甲○○本人，及警察機關對違反道路交通管理處罰條例案
    件舉發之正確性。
  (二)是核被告乙○○所為，係犯刑法第二百十六條、第二百十條
    之行使偽造私文書罪。被告在舉發通知單之私文書上偽造署
    押並行使之，偽造署押之部分行為，已為偽造私文書之行為
    所吸收，不另論罪。偽造私文書之低度行為，又為行使偽造
    私文書之高度行為所吸收，不另論罪。
  (三)爰審酌被告為免遭緝獲及行政罰鍰，竟以他人身分冒名應訊
    ，徒增警察機關對違反道路交通管理處罰條例案件舉發之困
    難，並使他人有受行政罰鍰之虞，惟犯後坦承犯行，態度良
    好等一切情狀，量處如主文所示之刑，並諭知易科罰金之折
    算標準。偽造之「甲○○」署押三枚，應依同法第二百十九
    條規定宣告沒收。
據上論斷，應依刑事訴訟法第二百七十三條之一第一項、第二百
九十九條第一項前段，刑法第二百十六條、第二百十條、第二百
十九條、第四十一條第一項前段，罰金罰鍰提高標準條例第二條
，判決如主文。
本案經檢察官蘇維達到庭執行職務。
中　　華　　民　　國　　94　　年　　12　　月　　23　　日
　　　　　　　　　刑事第九庭    法　官　葉珊谷
以上正本證明與原本無異。
如不服本判決，應於判決送達後10日內，向本院提出上訴狀。
　　　　　　　　　　　　　　　　書記官　顏淑華
中　　華　　民　　國　　94　　年　　12　　月　　23　　日
附錄本案論罪科刑法條全文：
中華民國刑法第二百十條：
偽造、變造私文書，足以生損害於公眾或他人者，處五年以下有
期徒刑。
中華民國刑法第二百十六條：
行使第二百十條至第二百十五條之文書者，依偽造、變造文書或
登載不實事項或使登載不實事項之規定處斷。
中華民國刑法第二百十七條：
偽造印章、印文或署押，足以生損害於公眾或他人者，處三年以
下有期徒刑。
盜用印章、印文或署押，足以生損害於公眾或他人者，亦同。
